臺灣彰化地方法院刑事判決
                                    111年度簡上字第97號
上  訴  人  
即  被  告  張駿宏




上列上訴人即被告因違反毒品危害防制條例案件，不服本院民國
111年2月10日111年度簡字第243號第一審判決（檢察官聲請簡易
判決處刑案號：111年度撤緩毒偵字第1號），提起上訴，本院管
轄第二審合議庭判決如下︰ 
    主    文
上訴駁回。
    犯罪事實及理由
一、按被告於第二審經合法傳喚，無正當之理由不到庭者，得不
    待其陳述，逕行判決；又對於簡易判決有不服而上訴者，準
    用上開規定，刑事訴訟法第371條、第455條之1第3項分別定
    有明文。本案上訴人即被告張駿宏經本院合法傳喚後，無正
    當理由未到庭，有本院送達證書、刑事報到單附卷可稽，揆
    諸上開規定，爰不待其陳述逕為一造辯論判決。
二、刑事訴訟法第348條規定：「上訴得對於判決之一部為之(第
    1項)。對於判決之一部上訴者，其有關係之部分，視為亦已
    上訴。但有關係之部分為無罪、免訴或不受理者，不在此限
    (第2項)。上訴得明示僅就判決之刑、沒收或保安處分一部
    為之(第3項)。」，其立法理由揭示：「為尊重當事人設定
    攻防之範圍，並減輕上訴審審理之負擔，容許上訴權人僅針
    對刑、沒收或保安處分一部提起上訴，其未表明上訴之認定
    犯罪事實部分，則不在第二審之審判範圍。」之旨。且依刑
    事訴訟法第455條之1第3項規定，對於簡易判決不服之上訴
    ，準用刑事訴訟法第348條規定。是依據現行法律規定，科
    刑事項已得不隨同其犯罪事實，而單獨成為上訴之標的，且
    於上訴人明示僅就刑度上訴時，第二審法院即不再就原審所
    認定之犯罪事實為審查，而應以原審所認定之犯罪事實，作
    為論認原審宣告刑量定妥適與否的判斷基礎。經查，本案係
    上訴人即被告張駿宏(下稱被告)提起上訴，被告僅就判決之
    「量刑」上訴，此業經其陳明無誤(見本院111年度簡上字第
    97號卷第42頁)。則依前開說明，本院審判範圍即僅就原判
    決量刑妥適與否進行審理，其餘被告未表明上訴部分，不在
    本院審理範圍。
三、本院據以審查量刑妥適與否之原審所認定關於被告部分之犯
    罪事實及所犯法條、罪名等，均如附件之本院第一審刑事簡
    易判決書所載。
四、駁回上訴之理由
(一)被告上訴意旨略以：因疫情關係，家中只剩伊一人工作，伊
    承認犯罪，但對刑度上訴，原審量刑過重，希望得易科罰金
    或戒癮治療等語。　
(二)經查：
  1.刑之量定，為求個案裁判之妥當性，故法律賦予法院裁量權
    ，苟量刑時已以被告之責任為基礎，並斟酌刑法第57條各款
    所列情狀且未逾越法定刑度，即不得遽指為違法；又同一犯
    罪事實與情節，如別無其他加重或減輕之原因，下級審法院
    量定之刑，亦無過重或失輕之不當情形，則上級審法院對下
    級審法院之職權行使，原則上應予尊重(最高法院101年度台
    上字第951號判決意旨參照)。
  2.原審審理後，說明被告犯毒品危害防制條例第10條第2項之
    施用第二級毒品罪罪行明確，並審酌被告有累犯之加重事由
    ，於法定刑度內量處被告有期徒刑3月、並諭知易科罰金之
    折算標準。經核原審就被告量刑之責任基礎，已於原判決理
    由中詳為說明，依整體觀察，本院認原審量刑實屬妥適，被
    告上訴請求從輕量刑，為無理由，應予駁回。
　3.至被告希望易科罰金或戒癮治療等情，依刑事訴訟法第457
    條第1項前段規定：「執行裁判由為裁判法院對應之檢察署
    檢察官指揮之。」則是否准許被告易科罰金等易刑處分、如
    准許後如何執行，均係本案確定後，指揮執行之檢察官之職
    權，應由被告於將來執行時，再向檢察官提出聲請；另就戒
    癮治療部分，本件既經檢察官聲請簡易判決處刑，且被告為
    累犯，亦無從宣告緩刑命完成戒癮治療，附此敘明。
五、據上論斷，依刑事訴訟法第455條之1第1項、第3項、第368
    條、第373條、第371條，判決如主文。　
本案經檢察官吳怡盈聲請簡易判決處刑，檢察官黃建銘到庭執行
職務。
中　　華　　民　　國　　111 　年　　11　　月　　16　　日
                  刑事第五庭    審判長法  官  王義閔
                                      法  官  鮑慧忠
                                      法  官  李欣恩
以上正本證明與原本無異。
本件判決不得上訴。
中　　華　　民　　國　　111 　年　　11　　月　　16　　日
                                      書記官  吳育嫻
附件：
臺灣彰化地方法院刑事簡易判決 111年度簡字第243號 聲  請  人  臺灣彰化地方檢察署檢察官    被      告  張駿宏 上列被告因違反毒品危害防制條例案件，經檢察官聲請以簡易判決處刑（111年度撤緩毒偵字第1號），本院逕以簡易判決處刑如下：     主  文 張駿宏施用第二級毒品，累犯，處有期徒刑參月，如易科罰金，以新臺幣壹仟元折算壹日。     犯罪事實及理由 一、本案犯罪事實、證據及應適用法條，除累犯加重其刑之理由補充如後外，餘均認與檢察官聲請簡易判決處刑書之記載相同，茲引用如附件。 二、被告張駿宏前因幫助詐欺案件，經本院以106年度簡字第1384號判處有期徒刑2月，於民國107年1月3日易科罰金執行完畢，有臺灣高等法院被告前案紀錄表在卷可參。被告受有期徒刑執行完畢後，5年內故意再犯本案有期徒刑以上之罪，為累犯，審酌被告於前案執行完畢後2年即再犯本案，足見其對於刑罰之反應力薄弱，具有特別惡性，參酌司法院大法官解釋第775號解釋意旨，認有必要依刑法第47條第1項規定，加重其刑。　　 三、依刑事訴訟法第449條第1項前段、第3項、第454條第2項，毒品危害防制條例第10條第2項，刑法第11條前段、第47條第1項、第41條第1項前段，逕以簡易判決處刑如主文。 四、如不服本件判決，得自收受送達之翌日起20日，表明上訴理由，向本院提起上訴狀（須附繕本）。　　 中　　華　　民　　國　　111 　年　　2 　　月　　10　　日                     刑事第二庭  法　官  王祥豪 以上正本證明與原本無異。 如不服本件判決，應自收受送達之日起20日內，表明上訴理由，向本院提起上訴狀(須附繕本)。 中　　華　　民　　國　　111 　年　　2 　　月　　10　　日                                 書記官  吳芳儀  附錄本案論罪科刑法條全文： 附錄本案論罪科刑法條： 毒品危害防制條例第10條 施用第一級毒品者，處6月以上5年以下有期徒刑。 施用第二級毒品者，處3年以下有期徒刑。  附件： 臺灣彰化地方檢察署檢察官聲請簡易判決處刑書　                                   111年度撤緩毒偵字第1號 　　被　　　告　張駿宏　（民國00年00月00日生）　　　　　　　　　　　　住彰化縣○○市○○街000號　　　　　　　　　　　　國民身分證統一編號：Z000000000號 上列被告因違反毒品危害防制條例案件，業經偵查終結，認為宜聲請以簡易判決處刑，茲將犯罪事實及證據並所犯法條分敘如下： 　　　　犯罪事實 一、張駿宏前因詐欺案件，經臺灣彰化地方法院以106年度簡字第1384號判處有期徒刑2月確定，於民國107年1月3日易科罰金執行完畢。另因施用毒品案件，經依同上法院裁定送觀察、勒戒後，認無繼續施用毒品之傾向，於109年1月10日執行完畢釋放，並由本署檢察官以108年度毒偵字第1329號為不起訴處分確定。詎仍未戒除毒癮，復基於施用第二級毒品甲基安非他命之犯意，於109年12月22日晚間7時許，在彰化縣彰化市金馬路上某友人住處，以將甲基安非他命置入玻璃球吸食器內燒烤以吸食所產生煙霧方式，施用第二級毒品甲基安非他命1次。嗣其於109年12月24日上午9時47分許，經臺灣臺中地方檢察署觀護人室採尿送驗，結果呈安非他命、甲基安非他命陽性反應，始查悉上情。 二、案經彰化縣警察局員林分局報由臺灣臺中地方檢察署呈請臺灣高等檢察署臺中檢察分署檢察長令轉本署偵辦。 　　　　證據並所犯法條 一、上揭犯罪事實，業據被告張駿宏於警詢及偵查中坦承不諱，並有臺灣臺中地方檢察署施用毒品犯尿液檢體監管紀錄表、台灣檢驗科技股份有限公司濫用藥物檢驗報告、本署刑案資料查註紀錄表及全國施用毒品案件紀錄表各1份在卷可憑。是被告於觀察、勒戒執行完畢釋放後3年內，再犯本件施用第二級毒品犯嫌堪以認定。 二、核被告所為，係犯毒品危害防制條例第10條第2項之施用第二級毒品罪嫌。被告於受有期徒刑執行完畢後，5年內故意再犯本件有期徒刑以上之罪，為累犯，應依刑法第47條第1項之規定，酌情加重其刑。 三、依毒品危害防制條例第23條第2項、刑事訴訟法第451條第1項聲請逕以簡易判決處刑。 　　此　致 臺灣彰化地方法院 中　　華　　民　　國　 111　　年　　1 　　月 　 12  　日                               檢  察  官  吳怡盈 本件正本證明與原本無異 中　　華　　民　　國　 111　　年　　1 　　月　　22　　日                               書  記  官  江百偉